【裁判字號】    97,易,2251
【裁判日期】    970827
【裁判案由】    竊盜
【裁判全文】
臺灣臺北地方法院刑事判決              97年度易字第2251號
    公  訴  人  臺灣臺北地方法院檢察署檢察官
    被      告  甲○○
上列被告因竊盜案件，經檢察官提起公訴（九十七年度偵字第一
四六０四號），本院判決如下：
    主  文
甲○○攜帶兇器竊盜，累犯，處有期徒刑捌月。
    事  實
一、甲○○曾因違反毒品危害防制條例案件，經本院於民國九十
    五年一月二十三日以九十四年度訴字第一八二五號判決有期
    徒刑十月，於九十五年二月二十日確定，於九十六年四月十
    四日縮刑期滿執行完畢。詎其仍不知悔改，竟意圖為自己不
    法之所有，於九十七年五月十九日四時許，在位於臺北市○
    ○區○○街五十號、伊所居住之春暉大樓一樓管理處，趁管
    理員打瞌睡之際，持現場所擺放客觀上可為兇器之鐵鎚一把
    ，撬開春暉大樓總幹事乙○○所管理之抽屜（毀損抽屜部分
    未據告訴），竊取乙○○所有之新臺幣四萬四千元現金，得
    手後據為己有。嗣經乙○○發現遭竊，調閱監視器畫面後始
    查知上情。
二、案經被害人乙○○訴由臺北市政府警察局中山分局報告臺灣
    臺北地方法院檢察署檢察官偵查起訴。
    理  由
一、按被告以外之人於審判外之言詞或書面陳述，除法律有規定
    者外，不得作為證據，刑事訴訟法第一百五十九條第一項定
    有明文；復按被告以外之人於偵查中向檢察官所為之陳述，
    除顯有不可信之情況者外，得為證據，同法第一百五十九條
    之一第二項亦有規定；另按被告以外之人於審判外之陳述，
    雖不符前四條之規定，而經當事人於審判程序同意作為證據
    ，法院審酌該言詞陳述或書面陳述作成時之情況，認為適當
    者，亦得為證據；當事人、代理人或辯護人於法院調查證據
    時，知有第一百五十九條第一項不得為證據之情形，而未於
    言詞辯論終結前聲明異議者，視為有前項之同意；同法第一
    百五十九條之五規定甚明。本案據以認定被告甲○○犯罪事
    實之證據，除證人乙○○於偵查中向檢察官所為之陳述，業
    經具結且無顯不可信之情形存在，依刑事訴訟法第一百五十
    九條之一第二項規定，自具備證據能力；其餘之傳聞證據，
    因被告、公訴人於本院言詞辯論終結前，均未對於證據能力
    聲明異議，視為同意上開證據具備證據能力；本院審酌該等
    言詞陳述或書面陳述作成之情況，相關陳述人均未曾主張非
    出於任意性或不正取供，足信作成時之情況，應無違法或不
    當情事，因而認為適當，依刑事訴訟法第一百五十九條之五
    規定，該等言詞陳述或書面陳述，均具備證據能力而均得作
    為證據，合先敘明。
二、前揭犯罪事實，業據被告甲○○於本院審理時坦承不諱，核
    與證人即被害人乙○○於警詢、檢察官訊問、本院審理時證
    述情節相符，且有監視器錄影光碟、監視畫面翻拍照片等件
    附卷可證，足認被告任意性自白核與事實相符。綜上，本件
    事證明確，被告犯行堪以認定，應依法論科。
三、按刑法第三百二十一條第一項第三款規定所謂之兇器，其種
    類並無限制，凡客觀上足對人之生命、身體、安全構成威脅
    ，具有危險性之兇器均屬之（最高法院七十九年臺上字第五
    二五三號判例可資參照），被告於本案所使用之鐵鎚一把，
    為鐵製物品，質地堅硬，為足以殺傷人生命、身體之器械，
    顯為具有危險性之兇器。故核被告所為，係犯刑法第三百二
    十一條第一項第三款之攜帶兇器加重竊盜罪。被告曾因違反
    毒品危害防制條例案件，經本院於九十五年一月二十三日以
    九十四年度訴字第一八二五號判決有期徒刑十月，於九十五
    年二月二十日確定，於九十六年四月十四日縮刑期滿執行完
    畢等情，有臺灣高等法院被告前案紀錄表一份在卷可憑，其
    於有期徒刑執行完畢後五年內故意再犯本案有期徒刑以上之
    罪，為累犯，應依刑法第四十七條第一項規定加重其刑。爰
    審酌被告正值壯年，竟不知勤勉上進，而為本案竊盜犯行，
    顯乏尊重他人財產權，破壞社會秩序，應予非難，惟其犯後
    坦承犯行，態度尚稱良好，兼衡其犯罪手段、目的、所得利
    益、所生危害等一切情狀，量處如主文所示之刑。
據上論斷，應依刑事訴訟法第二百八十四條之一、第二百九十九
條第一項前段，刑法第三百二十一條第一項第三款、第四十七條
第一項，判決如主文。
本案經檢察官王志超到庭執行職務。
中    華    民    國    97    年    8     月    27    日
                      刑事第一庭  法  官  劉素如
上正本證明與原本無異。
如不服本判決，應於判決送達後10日內向本院提出上訴狀 (應抄
附繕本)。
                                  書記官  陳育君
中    華    民    國    97    年    8     月    27    日
附錄本案論罪法條：
中華民國刑法第321條
犯竊盜罪而有左列情形之一者，處六月以上、五年以下有期徒刑
：
一、於夜間侵入住宅或有人居住之建築物、船艦或隱匿其內而犯
    之者。
二、毀越門扇、牆垣或其他安全設備而犯之者。
三、攜帶兇器而犯之者。
四、結夥三人以上而犯之者。
五、乘火災、水災或其他災害之際而犯之者。
六、在車站或埠頭而犯之者。
前項之未遂犯罰之。


司法院資訊處製作；財團法人民間司法改革基金會備份。
